臺灣板橋地方法院刑事判決　　　　　　　95年度訴字第2207號
公　訴　人　臺灣板橋地方法院檢察署檢察官
被　　　告　乙○○
上列被告因違反毒品危害防制條例案件，經檢察官提起公訴（九
十五年度毒偵字第四一九五號）及移送併案審理（臺灣士林地方
法院檢察署九十五年度偵字第一０四０九號、九十五年度毒偵字
第一五一二號、九十五年度毒偵字第二０九六號、九十五年度毒
偵字第二二三四號，臺灣臺北地方法院檢察署九十五年度毒偵字
第二八四八號），被告於準備程序進行中，就被訴犯罪事實為有
罪之陳述，本院告知簡式審判程序之旨，並聽取其與公訴人之意
見後，經合議庭裁定由受命法官獨任進行簡式審判程序審理後，
判決如下：
    主  文
乙○○施用第一級毒品，累犯，處有期徒刑壹年參月。扣案之第
一級毒品海洛因參小包（每包驗餘淨重分別為零點零貳、零點參
壹、零點壹參公克）及第一級毒品海洛因殘渣袋肆只，均沒收銷
燬之，扣案之注射針筒伍支、吸管提撥器貳支及分裝勺壹支，均
沒收。
    事  實
一、乙○○前於民國九十三年間因搶奪案件，經臺灣士林地方法
    院（下稱士林地院）以九十三年度訴字第六六四號刑事判決
    處有期徒刑一年確定，且因違反毒品危害防制條例案件，經
    本院以九十三年度訴字第一八四九號刑事判決處有期徒刑九
    月，經上訴後，撤回上訴而確定，並經士林地院以九十四年
    度聲字第四二六號刑事裁定上開二刑應執行有期徒刑一年八
    月確定，嗣於九十三年十二月三十一日入監接續執行上開二
    案刑期，並於九十五年五月十九日因縮刑期滿執行完畢出監
    。又其於九十年間因施用毒品案件，經送觀察、勒戒後，認
    有繼續施用毒品之傾向，經士林地院裁定令入戒治處所施以
    強制戒治，嗣屆滿三月，成效評定合格，經士林地院裁定停
    止戒治，所餘戒治期間付保護管束，並於九十年十月二十三
    日保護管束期滿，經臺灣士林地方法院檢察署（下稱士林地
    檢署）檢察官於九十年十一月二十日以九十年度戒毒偵字第
    一０三號不起訴處分確定；再於九十三年間因施用毒品案件
    ，經本院以九十三年度訴字第一八四九號刑事判決有期徒刑
    九月，經上訴後撤回上訴而確定。詎其仍不知悔改，猶於強
    制戒治執行完畢釋放後五年內，基於施用第一級毒品海洛因
    之包括犯意，自九十五年六月初某日（起訴書誤載為九十四
    年一月十八日，茲予更正）起至十月三十日下午三時許止，
    在臺北縣淡水鎮下圭柔山三十號住處或淡水鎮捷運站旁及學
    府路鄧公廟內廁所或三重市不詳地點等處，以注射針筒注射
    之方式施用海洛因多次，嗣分別於下列時間、地點為警查獲
    ：(一)、九十五年六月八日中午十二時二十分許，在臺北縣三
    重市○○○街與龍門路口為警盤查而查獲，當場扣得海洛因
    一小包（驗餘淨重０點０二公克）；(二)、同年六月二十一日
    下午四時二十分許，在臺北縣三重市○○○路與福裕街口為
    警查獲甲○○（另經檢察官偵查）騎乘贓車搭載乙○○，並
    扣得海洛因一小包（驗餘淨重０點三一公克）；(三)、同年八
    月三日下午三時許，在上開住處，為警持士林地院核發之九
    十五年度聲搜字第八六六號搜索票執行搜索扣押時查獲，並
    扣得其所有並供己施用海洛因用之注射針筒二支及吸管提撥
    器二支；(四)、同年十月二十日下午二時十分許，在臺北市○
    ○區○○路四十八巷二號前為警盤查而查獲，並扣得海洛因
    殘渣袋四只、其所有並供己施用海洛因用之注射針筒二支及
    分裝勺一支；(五)、同年十月三十一日下午一時許，為警持士
    林地院核發之九十五年度聲搜字第一二六一號搜索票執行搜
    索扣押時查獲，並扣得海洛因一小包（驗餘淨重０點一三公
    克）及其所有並供己施用海洛因用之注射針筒一支；且於上
    開時間為警查獲時，分別經採集其尿液送驗，結果均呈海洛
    因代謝物之嗎啡陽性反應，始查知上情。
二、案經臺北市政府警察局萬華分局移送臺灣板橋地方法院檢察
    署檢察官偵查起訴，及臺北市政府警察局中正第一分局及士
    林分局移送暨臺北縣政府警察局刑事警察大隊報告士林地檢
    署檢察官偵查移送併案審理，以及臺北市政府警察局中山分
    局移送臺灣臺北地方法院檢察署檢察官偵查移送併案審理。
    理  由
壹、程序方面：本件被告乙○○所犯係死刑、無期徒刑、最輕本
    刑五年以上有期徒刑以外之罪，其於準備程序就前揭被訴事
    實為有罪之陳述，經法官告知簡式審判程序之旨，並聽取其
    與公訴人之意見後，本院認無不得或不宜改依簡式審判程序
    進行之處，爰依刑事訴訟法第二百七十三條之一第一項、第
    二百八十四條之一之規定，由本院合議庭裁定本件由受命法
    官獨任進行簡式審判程序，合先敘明。
貳、實體方面：
一、上開事實，業據被告乙○○迭於警詢、偵訊及本院訊問時自
    白不諱，且被告於前開時間採集之尿液經送驗，結果呈嗎啡
    之陽性反應乙節，此有台灣檢驗科技股份有限公司出具２０
    ０６／０６／２２報告編號ＣＨ／２００６／６０４２６、
    ２００６／０７／０６報告編號ＣＨ／２００６／６０９１
    ４、２００６／０８／１６報告編號ＣＨ／２００６／８０
    ２２３之濫用藥物尿液檢驗報告、台灣尖端先進生技醫藥股
    份有限公司２００６／１１／０１及２００６／１１／０８
    出具之濫用藥物檢驗報告、臺北市政府警察局中正第一分局
    九十五年六月移送毒品危害防制條例人犯尿液檢體對照表、
    臺北縣政府警察局偵辦毒品案件尿液代碼表各乙紙及臺北市
    政府警察局偵辦毒品案件尿液檢體委驗單三紙各乙份（詳見
    臺灣板橋地方法院檢察署〈下稱板橋地檢署〉九十五年度毒
    偵字第四一九五號偵查卷第四十一至四十二頁、士林地檢署
    九十五年度偵字第一０四０九號偵查卷第十一至十二頁、九
    十五年度毒偵字第一五一二號偵查卷第三十六至三十七頁、
    臺灣臺北地方法院檢察署〈下稱臺北地檢署〉九十五年度毒
    偵字第二八四八號偵查卷第三十六、三十八頁、士林地檢署
    九十五年度毒偵字第二０九六號偵查卷第五十七至五十八頁
    ）在卷可稽；且扣案之白粉三小包分別經送鑑驗結果認：均
    含第一級毒品海洛因成分，每包驗餘分別淨重０點０二公克
    （空包裝總重０點二一公克）、０點三一公克（空包裝重０
    點二二公克）及０點一三公克（空包裝重０點二七公克）等
    情，此有法務部調查局九十五年七月十日調科壹字第０六０
    ０一二０四六號、九十五年七月二十五日調科壹字第０四０
    ００四四二六號及九十六年一月二十三日調科壹字第０九六
    二三００六九九０號鑑定通知書三紙（詳見板橋地檢署九十
    五年度毒偵字第四一九五號偵查卷第三十四頁、本院卷第一
    ０七及一三０頁）附卷可證，並有扣案海洛因殘渣袋四只及
    其所有並供其施用海洛因用之注射針筒五支及吸管提撥器二
    支、分裝勺一支可證。故被告之自白核與事實相符，應堪予
    採信。是本件事證已臻明確，被告犯行洵堪認定，應予依法
    論科。
二、按施用毒品經觀察、勒戒或強制戒治執行完畢釋放後，五年
    後再施用毒品，應適用毒品危害防制條例第二十條第一、二
    項之規定，同條例第二十條第三項定有明文。經查，被告前
    於九十年間因施用毒品案件，經送觀察、勒戒後，認有繼續
    施用毒品之傾向，經士林地院裁定令入戒治處所施以強制戒
    治，嗣屆滿三月，成效評定合格，經士林地院裁定停止戒治
    ，所餘戒治期間付保護管束，並於九十年十月二十三日保護
    管束期滿，經士林地檢署檢察官於九十年十一月二十日以九
    十年度戒毒偵字第一０三號不起訴處分確定；再於九十三年
    間因施用毒品案件，經本院以九十三年度訴字第一八四九號
    刑事判決有期徒刑九月，經上訴後撤回上訴而確定在案，此
    有臺灣高等法院被告前案紀錄表、上開不起訴處分書及判決
    書各乙份在卷可稽，是被告於強制戒治執行完畢釋放後五年
    以內再施用毒品，則本件檢察官起訴被告施用第一級毒品，
    符合上開規定，合先敘明。又按海洛因依毒品危害防制條例
    第二條第二項第一款之規定，係屬第一級毒品，故核被告所
    為，係犯毒品危害防制條例第十條第一項之施用第一級毒品
    罪。又被告持有海洛因係供己施用，則其持有之低度行為，
    為施用毒品之高度行為所吸收，不另論罪。另被告施用第一
    級毒品，因其有施用毒品習性而於短時間內多次施用同種毒
    品，侵害一個法益，應屬包括一罪。另公訴人雖僅就被告於
    九十五年六月初某日起至同年七日止施用海洛因之犯行提起
    公訴，然檢察官就犯罪事實一部起訴者，其效力及於全部，
    則公訴人雖未就被告自九十五年六月初間某日起至同年十月
    十月三十日下午三時許止施用海洛因之犯行提起公訴，但該
    部分與前揭起訴部分，屬實質上一罪關係，已如前述，則本
    院自得併予審酌，附此敘明。又查被告前於九十三年間因搶
    奪案件，經士林地院以九十三年度訴字第六六四號刑事判決
    處有期徒刑一年確定，且因違反毒品危害防制條例案件，經
    本院以九十三年度訴字第一八四九號刑事判決處有期徒刑九
    月，經上訴後，撤回上訴而確定，並經士林地院以九十四年
    度聲字第四二六號刑事裁定上開二刑應執行有期徒刑一年八
    月確定，嗣於九十三年十二月三十一日入監接續執行上開二
    案刑期，並於九十五年五月十九日因縮刑期滿執行完畢出監
    在案，此有上開紀錄表可證，是其受有期徒刑執行完畢後五
    年以內故意再犯有期徒刑以上之本罪，為累犯，應依刑法第
    四十七條第一項之規定，加重其刑。爰審酌被告前有二次施
    用毒品之犯行，仍不知悔悟，故態復萌，再次施用毒品，無
    視於毒品對於自身健康之戕害及國家對於杜絕毒品犯罪之禁
    令，惟審酌被告犯後坦承犯行，態度尚佳，及施用毒品者均
    具有相當程度之生理成癮性及心理依賴性，戒除不易，且犯
    罪心態與一般刑事犯罪之本質不同，非難性較低等一切情狀
    ，量處如主文所示之刑，以資懲儆。
三、至如事實欄所示扣案之海洛因三小包，業經鑑驗屬實，係屬
    第一級毒品，且扣按之海洛因殘渣袋四只，業據被告供承在
    卷，且因該袋內海洛因微量無法析離，均屬違禁物，不問是
    否屬於犯人與否，均應依毒品危害防制條例第十八條第一項
    前段規定，併予宣告沒收銷燬之。另扣案之注射針筒五支及
    吸管提撥器二支、分裝勺一支，係被告所有並供本件施用毒
    品用之物乙節，業據被告供述明確，應依刑法第三十八條第
    一項第二款之規定，併予宣告沒收。
據上論斷，應依刑事訴訟法第二百七十三條之一第一項、第二百
九十九條第一項前段，毒品危害防制條例第十條第一項、第十八
條第一項前段，刑法第十一條前段、第四十七條第一項、第三十
八條第一項第二款，判決如主文。
本案經檢察官彭聖斐到庭執行職務。
中　　華　　民　　國　　96　　年　   2　　月　　15　　日
　　　　　　　　　刑事第六庭法　官  饒金鳳
以上正本證明與原本無異。
如不服本判決，應於判決送達後十日內，向本院提出上訴狀。
                            書記官  王春森
中　　華　　民　　國　　96　　年　　2 　　月　　15　　日
附錄本案論罪科刑之法律條文：
毒品危害防制條例第十條第一項：
施用第一級毒品者，處六月以上五年以下有期徒刑。
